臺灣雲林地方法院民事裁定
111年度港簡聲字第6號
聲  請  人  林萬有限公司

法定代理人  林暌棠  


相  對  人  蔡龍全  
            吳紅春  
上列當事人間聲請停止執行事件，本院裁定如下：
    主  文
聲請人供擔保新臺幣64,500元後，本院110年度司執字第39817號
清償債務強制執行事件及本院110年度司執字第45698號給付票款
強制執行事件中對於如附表所示動產之強制執行程序，於本院11
1年度港簡字第60號第三人異議之訴事件判決確定、和解或撤回
起訴前，應暫予停止。
    理  由
一、本件聲請意旨略以：相對人以訴外人鴻和皮革有限公司（下
    稱鴻和公司）為債務人聲請強制執行，分別經本院以110年
    度司執字第39817號清償債務強制執行事件、110年度司執字
    第45698號給付票款強制執行事件（以下合稱系爭執行事件
    ）受理在案。系爭強制執行事件所執行如附表所示之動產（
    下稱系爭機具）實際應為聲請人所有，僅係將系爭機具置於
    訴外人龍陞興業有限公司（下稱龍陞公司）設於雲林縣○○鎮
    ○○里○○00○00號工廠內進行生產，雖經龍陞公司負責人、鴻
    和公司負責人之父（自稱為實際負責人）當場表明系爭機具
    之所有權為聲請人所有、鴻和公司實際上並未於上址營業等
    情，相對人蔡龍全仍堅持指封並交由第三人保管，顯已侵害
    聲請人就系爭機具之所有權。聲請人對此已對相對人提起第
    三人異議之訴，經本院以111年度港簡字第60號事件受理，
    系爭機具一旦拍賣，勢將難以回復原狀，為此聲請人願供擔
    保，聲請停止系爭執行事件就系爭機具部分之強制執行程序
    等語。
二、有回復原狀之聲請，或提起再審或異議之訴，或對於和解為
    繼續審判之請求，或提起宣告調解無效之訴、撤銷調解之訴
    ，或對於許可強制執行之裁定提起抗告時，法院因必要情形
    ，或依聲請定相當並確實擔保，得為停止強制執行之裁定，
    強制執行法第18條第2項定有明文。又法院依強制執行法第1
    8條第2項定擔保金額而准許停止強制執行之裁定者，該項擔
    保係備供債權人因停止執行所受損害之賠償，其數額應依標
    的物停止執行後，債權人未能即時受償或利用該標的物所受
    之損害額，或其因另供擔保強制執行所受之損害額定之，非
    以標的物之價值或其債權額為依據（最高法院91年度台抗字
    第429號裁定參照）。
三、經查：
　㈠聲請人主張上情，業經本院調閱上開第三人異議之訴及系爭
    執行事件卷宗查核屬實，且系爭執行事件之強制執行程序尚
    未終結，聲請人所為本件停止執行之聲請，於法尚無不合。
  ㈡系爭機具經鑑定總價值為新臺幣（下同）43萬元，有華新資
    產鑑定股份有限公司動產鑑定報告書存卷可參，本件如就系
    爭機具部分暫予停止執行，相對人可能受到之損害應係系爭
    機具延後拍賣，致相對人就其執行名義債權未能提前受償，
    而受有以系爭機具總價值依法定利率計算之損失。參以聲請
    人所提第三人異議之訴之訴訟標的價額未逾民事訴訟法第46
    6條所定數額，屬不得上訴第三審之事件，依各級法院辦案
    期限實施要點規定，民事簡易訴訟程序之第一審、第二審審
    判案件之期限分別為10個月、2年，加上裁判送達、上訴、
    分案等期間，預估聲請人提起債務人異議之訴獲准停止執行
    ，因而致相對人之執行延宕之期間約為3年，則相對人因無
    法強制執行以滿足其債權期間所生之利息損失，即應以上開
    相對人本得執行之債權總金額與執行延宕期間3年，按週年
    利率百分之5計算為64,500元（計算式：43萬元×5%×3=64,50
    0元），爰酌定擔保金額如主文所示。
四、依強制執行法第18條第2項，裁定如主文。
中　　華　　民　　國　　111 　年　　4 　　月　　26　　日
                  北港簡易庭    法  官  詹皇輝
以上正本係照原本作成。
如不服本裁定，應於送達後10日內向本院北港簡易庭提出抗告狀
（須附繕本），並繳納抗告費新臺幣1,000 元。　
中　　華　　民　　國　　111 　年　　4 　　月　　26　　日
                                  書記官  伍幸怡

附表：
編號 動產名稱 數量 物品所在地 鑑定價格（新臺幣） 1 打軟機 1 雲林縣○○鎮○○里○○00○00號 80,000元 2 摔軟鼓 3 雲林縣○○鎮○○里○○00○00號 共300,000元 3 伸展機 1 雲林縣○○鎮○○里○○00○00號 50,000元